最高法院刑事判決　　　　　　　　　 110年度台上字第5017號
上　訴　人　林聰明


上列上訴人因妨害性自主等罪案件，不服臺灣高等法院花蓮分院
中華民國110 年3 月5 日第二審判決（109 年度侵上訴字第17號
，起訴案號：臺灣臺東地方檢察署108 年度偵字第292 號），提
起上訴，本院判決如下：
    主  文
上訴駁回。
    理  由
一、按刑事訴訟法第377 條規定，上訴於第三審法院，非以判決
    違背法令為理由，不得為之。是提起第三審上訴，應以原判
    決違背法令為理由，係屬法定要件。如果上訴理由書狀並未
    依據卷內訴訟資料，具體指摘原判決不適用何種法則或如何
    適用不當，或所指摘原判決違法情事，顯與法律規定得為第
    三審上訴理由之違法情形不相適合時，均應認其上訴為不合
    法律上之程式，予以駁回。
二、本件上訴人林聰明上訴意旨略稱：㈠、原判決犯罪事實之
    ㈠記載上訴人「於民國107 年5 月20日上午7 時許，在址設
    高雄市○○區○○○路之『○○○○大飯店』房間內，基於
    成年人對少年強制猥褻之犯意，違反甲女（姓名詳卷附真實
    姓名對照表）意願，壓制其動作，並掀起甲女衣服，不顧甲
    女閃躲而強吻其嘴唇、胸部，又將手順勢往下觸摸甲女之下
    體得逞。」惟原判決理由謂此部分犯罪事實，業據上訴人於
    偵查中自白，但上訴人於偵查中僅承認有掀開甲女衣服及內
    衣，有舔她的胸部及親她的嘴唇，但並未承認有將手伸進甲
    女內褲裡面，核與甲女所述上訴人有將手伸進伊之內褲內陰
    毛上處云云，並不相符。乃原判決理由竟謂上訴人於偵查中
    之自白核與甲女之指述相符，而採為上訴人犯罪之證據，顯
    有違誤。㈡、原判決認定上訴人有對乙女為如其犯罪事實
    之㈡、㈢之強制猥褻犯行，係以乙女（姓名詳卷附真實姓名
    對照表）之指述，參酌乙女之胞兄（姓名詳卷附真實姓名對
    照表，下稱乙女哥哥）、乙女母親（姓名詳卷附真實姓名對
    照表）及乙女學校輔導老師王○○（詳細名字詳卷附真實姓
    名對照表）之證詞作為補強證據，為其論罪依據。但上訴人
    始終否認有此部分犯行，而乙女哥哥、乙女之母、王○○依
    據聽聞乙女陳述內容所為之轉述，尚非適當之補強證據，原
    判決採為乙女指述具有可信性之補強證據，殊有不當。㈢、
    乙女指稱上訴人於105 年6 月18日有對其為強制猥褻之行為
    ，但關於上訴人要幫乙女按摩時，乙女有否拒絕？上訴人有
    否施以威脅或強脫乙女內衣褲？乙女當時究係趴著或躺著？
    上訴人有無撫摸乙女之胸部等情，乙女所述前後不一，不足
    引為認定上訴人犯罪之證據。㈣、乙女指稱其於105 年7 月
    2 日，有遭上訴人強制猥褻，然與關於上訴人有否不顧乙女
    之拒絕，堅持按摩其小腿？有無說伊現在就回臺東，乙女自
    己想辦法回去？上訴人是否跨坐壓制在乙女身上等節，乙女
    於警詢時、偵查中及第一審證述之情節顯有不符，亦不足以
    作為上訴人犯罪之證據。㈤、王○○於第一審證稱乙女向其
    陳述遭上訴人性侵害經過時，並無哭泣或情緒激動之反應云
    云，若非乙女並未遭上訴人性侵害，否則乙女焉無情緒失控
    或有異常之舉止，足徵乙女指述之真實性並非無疑。㈥、乙
    女之母獲悉乙女所稱遭偷窺洗澡一事之後，旋請乙女之姑姑
    江○○（詳細名字詳卷附真實姓名對照表）教授為乙女輔導
    ，而在輔導過程中，乙女均未向江○○述及有遭上訴人強制
    猥褻等情，足見乙女指述之真實性亦有可疑。㈦、乙女哥哥
    證稱乙女前後二次向其訴說有遭上訴人性侵害，但乙女哥哥
    所述內容並非一致，且與常情有違，無法達於可確信之程度
    ，不得執為不利於上訴人之認定。㈧、乙女之母於第一審所
    為關於其如何知悉乙女有遭上訴人強制猥褻之陳述，顯有重
    大瑕疵，不可遽予採信，原判決遽予採信而作為上訴人犯罪
    之證據，顯有不當。㈨、乙女於其所指述遭上訴人強制猥褻
    之期間，既與家人同住，卻未對其等訴苦，家人亦毫無察覺
    ，迨逾二年才對上訴人提告，顯不合情理。㈩、乙女於遭上
    訴人強制猥褻後，並未立即以電話向其親友求救或逃跑，亦
    未主動告知飯店管理員其被性侵害之事或報警、驗傷，事後
    又持續與上訴人互動良好，經常偕同其家人與上訴人聚餐、
    出遊，並多次單獨接受上訴人指導練舞，顯與一般性侵害被
    害人於受害後之反應相去甚遠。、上訴人因一直叨唸乙女
    抽菸及交男朋友，又把乙女之舞伴拆掉跟別人搭配去參加比
    賽，所以乙女對伊懷恨在心，進而對伊為不實之指訴云云。
三、惟查：原判決綜合全案卷證資料，本於事實審法院採證認事
    之職權，認定上訴人有其判決犯罪事實之㈠（關於甲女部
    分）及之㈡、㈢（關於乙女部分）所記載性侵害之犯行，
    因而維持第一審對上訴人論處成年人故意對少年犯強制猥褻
    罪刑（共3 罪）之判決，駁回檢察官（主張第一審量刑過輕
    ）及上訴人在第二審之上訴，已載敘其調查取捨證據之結果
    及憑以認定各該犯罪事實之心證理由。對於上訴人否認犯本
    件強制猥褻罪之辯解，併已敘明：㈠、上訴人對於因其開設
    舞蹈社指導甲女、乙女跳國標舞，因而知悉甲女係00年0 月
    生，於原判決犯罪事實之㈠案發時間係16歲以上未滿18歲
    之少年；乙女係00年00月生，於原判決犯罪事實之㈡、㈢
    案發時間係14歲以上未滿16歲之少年等情，自承無誤。又上
    訴人對於曾分別於原判決犯罪事實之㈠、㈡及㈢所示時間
    ，帶同甲女、乙女至高雄學習現代舞而僅訂1 間旅館房間同
    宿過夜等事實，亦坦承屬實，並據甲女、乙女證述明確，且
    有甲女、乙女真實姓名對照表可稽。㈡、關於原判決犯罪事
    實之㈠強制猥褻犯行部分，業據上訴人於偵查中、第一審
    及原審審理時均坦承不諱，核與甲女於偵查中指訴之情節大
    致相符，並經甲女之母及甲女就讀學校之輔導老師王○○於
    偵訊中結證明確，復有甲女就讀學校函附之甲女個案追蹤輔
    導摘要可佐，足認上訴人此部分強制猥褻犯行事證明確，足
    堪認定。㈢、上訴人雖承認確曾於原判決犯罪事實之㈡、
    ㈢所示時間，帶乙女至高雄練習現代舞並於飯店同房共宿之
    事實，惟矢口否認對乙女有何強制猥褻之犯行。然查：⒈乙
    女於偵訊中結稱：105 年6 月18日在高雄○○飯店，伊在洗
    澡時有注意到上訴人將浴室窗簾拉起來一點看伊洗澡，睡覺
    前上訴人說伊今天練舞腿很痠要幫伊按摩，於是伊就趴著，
    但上訴人越按越往上，甚至伸進伊短褲內，伊有掙扎，但上
    訴人說伊每次出來都不聽話，以後乾脆不要跳舞了，他也有
    摸伊上半身，伊有踢上訴人反抗。另於105 年7 月2 日住高
    雄○○飯店，細節伊沒有記，上訴人有說了很多理由，例如
    像上訴人說帶伊練舞都沒有收錢、他現在回去伊自己想辦法
    回臺東、不要繼續練舞了，這次伊也有反抗。事發後，一開
    始沒有讓別人知道，在106 年9 月才跟哥哥說伊被偷看，伊
    不想練舞，哥哥有把我們LINE聊天內容截圖給媽媽看，媽媽
    就減少伊在臺東練舞時間。107 年1 月20日伊去臺南找哥哥
    玩時有再提起這件事，但只有講上訴人偷看伊洗澡，因為哥
    哥很疼伊，而且哥哥很衝動，伊不太想讓他知道伊被摸云云
    。乙女於第一審審理時亦結稱：上訴人不顧伊拒絕擅自觸碰
    伊小腿幫伊按摩，後來就越按越上面，手還伸到伊內褲裡面
    ，還撫摸伊下體，後來上訴人將伊內外褲都脫掉，又繼續撫
    摸伊下體，整個過程伊有反抗也有掙扎。案發後，伊對上訴
    人非常排斥而且厭惡，所以非常不想去練舞，伊爸媽以為伊
    只是叛逆或是在練習過程中遇到瓶頸才不想去；而且上訴人
    之女兒與伊母親是國中同學，伊母親對上訴人非常尊敬跟崇
    拜，伊擔心說出實情不被相信，甚至誤認伊誣賴師長，107
    年1 月伊去找哥哥玩時有跟哥哥提起上訴人偷窺伊洗澡，當
    時哥哥有傳訊息跟媽媽講等語。乙女於偵查中及第一審審理
    時，關於上訴人在原判決犯罪事實之㈡、㈢所載時、地不
    顧其反抗，強行撫摸其身體，並以手指碰觸撫摸其下體之犯
    罪手段、過程，前後主要證述內容大致相符，並無矛盾。⒉
    乙女哥哥於偵查中結證：106 年暑假，乙女跟伊說她跟上訴
    人練舞時被偷窺，伊就有跟媽媽（即乙女之母）反應，媽媽
    說她會處理。107 年1 月20日乙女來臺南找伊後才說不只有
    偷窺，有時候上訴人還會東摸一下，西摸一下等語。至第一
    審審理時仍結證表示：差不多106 年時，伊才知道乙女與上
    訴人到高雄學舞之事，是乙女用通訊軟體跟伊說有洗澡被偷
    窺，伊知道後有先跟媽媽反應。至107 年1 月20日，乙女到
    臺南找伊時，又再提到她與上訴人兩個一起去高雄睡同一張
    床，上訴人會偷窺還會以按摩名義亂摸，快要摸到裡面，她
    說不知道該怎麼辦，壓力很大、不知所措，乙女邊講邊哭，
    隔天伊就用MESSENGER 跟媽媽強烈提出說不要再讓乙女去上
    訴人舞社練舞，伊有把跟乙女對話截圖傳給媽媽等語，乙女
    哥哥前後所述內容大致相符。⒊乙女哥哥與乙女之母於107
    年1 月21日確有以通訊軟體對話如下之內容：【乙女哥哥：
    「我跟你說」、「這次（乙女）來，跟我們講了很多」、「
    記得我之前有給你看（乙女）跟我的對話？」】、【乙女之
    母：「嗯……我交給○○幫（乙女）處理」】、【乙女哥哥
    ：「這種事交給別人處理會比較好嗎？」】、【乙女之母：
    「○○比較有經驗……」】、【乙女哥哥：「你好好聽（乙
    女）講過了嗎？」】、【乙女之母：「不能撕破臉，又不能
    不處理」、「（乙女）沒完整的跟我說」】、【乙女哥哥：
    「怎麼叫不能撕破臉」、「她跟你比較難開口，那我直接跟
    你說」、「上次跟你講的事後續一直有類似情況發生」、「
    這已經構成性騷擾了」、「你還要她跟老師去高雄？」】、
    【乙女之母：「要練舞啊……」】、【乙女哥哥：「你知道
    這事情的嚴重性嗎？」、「難道因為老師給她那些好處，就
    要她去忍受這些事情？」】、【乙女之母：「當然不是……
    」、「學技術才是重點……」】、【乙女哥哥：「為了學技
    術造成她心理上一輩子的陰影，這樣有比較好嗎」、「都發
    生這麼多事了，你還要她繼續跟那老頭學技術？」、「對她
    來說這叫折磨」、「如果不想撕破臉，那就別再讓（乙女）
    繼續練舞了」】等內容，核與乙女哥哥證述之內容相符。⒋
    證人乙女之母於第一審審理時證稱：「伊基於信賴長輩、信
    賴有心要栽培孩子的長者身分，所以非常相信、感謝他（指
    上訴人），就沒有陪同去。（105 年）7 月去了之後孩子回
    來跟伊說她不喜歡這樣狀況，也有說不想練舞，但一直不說
    為什麼不想練舞，她用態度、臉很臭、行動表示抗拒，要載
    她去舞室時就故意東摸摸西摸摸、拖拖拉拉、拖時間，當時
    伊解讀是因為她到高雄學新舞科，因為挑戰性讓她沒有辦法
    承受壓力，所以伊一直鼓勵她要到高雄練舞。一直到106 年
    底，乙女哥哥才透過通訊軟體問伊知不知道乙女為什麼抗拒
    跟上訴人到高雄練舞，並暗示一下讓伊去跟乙女溝通，伊於
    是問乙女『妳跟老師到高雄練舞還好嗎？』，她沒有什麼反
    應不太願意理伊，只有說『就這樣』。第2 次（指107 年1
    月21日）乙女哥哥才明講是乙女洗澡被偷窺，伊聽到當然很
    震驚，因為伊很尊重上訴人，畢竟他是醫師，社會經歷及在
    地方人脈關係，不願意讓他身敗名裂，所以就教孩子和上訴
    人去高雄時怎麼保護自己，不要讓他有犯罪機會，伊在知道
    上訴人偷窺乙女洗澡後仍讓乙女跟上訴人學舞，是因為伊跟
    上訴人女兒是同屆同學，所以把上訴人當作父親輩尊敬和感
    謝，覺得他一直以來是以照顧孫女心態在照顧乙女，上訴人
    在孩子身上投入這麼多，再加上孩子在這個領域已經有一點
    小小成就，所以伊鼓勵孩子原諒上訴人一時迷失。直到107
    年6 月初，學校輔導老師打電話跟伊說乙女遭上訴人強制猥
    褻，伊才知實情」等語，就其知悉乙女遭性侵害之先後經過
    ，前後證述互核一致。⒌因上訴人被指訴對與乙女同在其開
    設國標舞蹈社學舞之甲女為如原判決犯罪事實之㈠所載之
    強制猥褻犯行，甲女就讀學校之輔導老師王○○接獲通報後
    ，於107 年5 月30日對甲女進行訪談，甲女於訪談過程中提
    及同校之乙女也在同一舞蹈社向上訴人學舞，王○○擔心乙
    女是否也遭受性侵害，乃於同年6 月4 日找乙女訪談，乙女
    在訪談時方對其陳述同遭上訴人強制猥褻之事，並說因擔心
    母親不相信，所以未將遭上訴人強制猥褻之事告訴母親，但
    有向其哥哥透露部分內容等情，業據王○○於偵查中證述在
    卷。王○○於第一審審理時又證稱：當時乙女很驚訝伊會找
    到她，伊說因為有其他在上訴人那裡學舞的同學（指甲女）
    去高雄跳舞也被性騷擾，因為有人告訴伊乙女也在那裡學舞
    ，伊想了解一下，乙女才說出有遭上訴人強制猥褻之事等語
    ，並有王○○製作之乙女個案追蹤輔導摘要可證。⒍乙女之
    母在接獲王○○通知後，曾表示不相信上訴人會做這樣的事
    情，學校不需要再介入，有乙女個案追蹤輔導摘要卷可參，
    上訴人對乙女之強制猥褻犯行遭查獲，並非乙女或乙女之家
    人主動揭發追究。⒎乙女哥哥及乙女之母所為之證述除先後
    及互核大致一致外，亦與前揭乙女哥哥與乙女之母間之通訊
    軟體對話內容相互吻合，足以證明乙女哥哥及乙女母親之證
    詞，並非虛假。且從前揭乙女哥哥與乙女之母間之通訊軟體
    對話內容中，亦可看出乙女不敢在遭上訴人強制猥褻後將實
    情告知母親，而乙女之母在知悉實情後，猶抱持信任上訴人
    及息事寧人之態度，不願認真追究上訴人之犯行，難認乙女
    之母係因與上訴人存有怨隙而為不實陳述。⒏上訴人辯稱係
    因伊一直叨唸乙女抽菸及交男朋友，又將乙女與舞伴拆開，
    所以乙女對伊懷恨在心而對伊為不實指訴。然查上訴人所辯
    上情均發生在乙女仍在與上訴人學舞期間，乙女在斯時並未
    對上訴人為任何指訴，即便於107 年2 月間不再與上訴人學
    舞時亦同，實難認乙女有因上訴人前揭所辯情事而對上訴人
    懷恨誣陷。⒐乙女之母與上訴人之女兒乃同學，彼此保持友
    好互動，上訴人長期免費教導乙女練舞，耗費許多時間、金
    錢，至高雄學習現代舞之交通費、住宿費亦均由上訴人支付
    ，乙女之母對上訴人甚為感謝尊敬，視之如父親輩般信賴，
    以乙女受害時年僅14歲之稚齡，又以舞者為夢想之情況下，
    難免會糾結顧忌若予揭發，則伊母親是否相信、其舞蹈夢想
    會否因此中斷以及兩家長期友好關係是否因此破裂，乙女因
    而未能有勇氣立即報案或告知家人而一直隱忍，並未違常情
    。⒑乙女被害後如何反應，涉及個人所處環境及人格特質，
    本未可一概而論，自不能僅因被害人於遭受性侵害後，並無
    哭泣或激動之情緒，即當然推論其所言不實，且乙女於本案
    發生後係先向其哥哥訴苦，並礙於家人與上訴人之關係，至
    甲女案爆發進入司法程序後，乙女方肯將遭上訴人強制猥褻
    之事和盤托出，其間之轉折及原因，乙女、乙女母親、乙女
    哥哥及王○○均已證述明確如前，並與其他客觀存在之證據
    互核相符，與常情無違。⒒乙女就遭上訴人強制猥褻之次數
    、地點於警詢中雖有不同之陳述，然乙女亦說明，係第1 次
    警詢後回想，甚至對照過往照片時間方確定明確，核與常情
    無違。又案發迄本案進入司法程序已近2 年，則乙女就本案
    被害經過或證人就本身經歷之過程，受限於記憶能力、對事
    物、環境認知及回答訊問人員問題之陳述能力等因素，縱對
    部分枝節性事項所述略有出入，亦與常情無違，不足影響本
    案犯罪主要事實及其證述憑信性之判斷。⒓乙女自國小五年
    級起與上訴人習舞，因認真習舞而被列為重點栽培對象，並
    願遠赴高雄習舞，可見其在前往高雄前，原本熱愛習舞，並
    與上訴人關係良好，對其甚為信賴，才願隨同至高雄習舞並
    同房住宿，然其至高雄練舞後，卻突然發生排斥與上訴人練
    舞之情形，如此巨大驟變，衡情應係與上訴人在高雄發生某
    重大事件，斟酌乙女在高雄練舞期間，除上訴人外，並無能
    與乙女密切接觸之人，是乙女證述係因在高雄同宿時，遭上
    訴人強制猥褻等語，具有高度可信性。原審依據上述卷內資
    料相互參酌，因認乙女所為不利於上訴人之指證為可信，並
    據以認定上訴人確有如上揭第一審對上訴人論處成年人故意
    對少年之乙女犯強制猥褻罪刑（共2 罪）之犯行，而以上訴
    人否認有對乙女強制猥褻及所為之辯解，乃卸飾之詞，不足
    採信，已逐一說明及指駁。上訴意旨對於原判決所為前揭論
    斷，並未依據卷內資料，具體指摘有何違背法令之情形。
四、且查：
  ㈠關於原判決犯罪事實之㈠所載成年人故意對少年即甲女犯
    強制猥褻犯行部分，除業據甲女指述明確，並經甲女之母證
    述綦詳外，上訴人於原審準備程序期日及審判期日亦始終坦
    承此部分犯行，並分別稱「……甲女部分我認罪……」、「
    甲女部分我承認，我已經跟她和解，取得她的原諒」、「㈠
    的部分（即原判決犯罪事實之㈠部分）我承認」、「請庭
    上就甲女部分可以斟酌原諒，減輕我的刑度……」等語（見
    原審卷第124 頁第16行、第225 頁第4 行、第230 頁倒數第
    9 行、第233 頁倒數第3 行）。上訴意旨㈠部分所指原判決
    就上訴人對甲女為強制猥褻行為時之過程細節部分之記載縱
    稍有疏誤，但除去此瑕疵，仍應為同一認定，於判決本旨不
    生影響，依刑事訴訟法第380 條規定，仍不得據為合法上訴
    第三審之理由。
  ㈡證人係以其親身經歷之實際經驗為證據方法，倘證人以聽聞
    自被告以外之他人在審判外之陳述，到庭轉述而為證言者，
    固非其親身之經歷，即屬「傳聞供述」，而與以實際經驗為
    基礎之證述有別。然而除前揭「傳聞供述」外，倘以實際經
    驗為基礎部分之陳述，則非屬傳聞證據。於本件情形，乙女
    哥哥、乙女母親及王○○關於其等與乙女交談內容部分之陳
    述，就上訴人有無本件被訴成年人故意對少年犯強制猥褻之
    直接待證事實而言，固屬傳聞證據。然關於與乙女交談有關
    其遭上訴人性侵害過程之對話內容、其中乙女當時之反應以
    及如何獲知乙女有遭上訴人強制猥褻之經過等情，均係其等
    實際體驗之事實，並非轉述他人之言語或聽聞自他人之陳述
    ，此部分陳述內容自非所謂之「傳聞證據」。上訴意旨指稱
    乙女哥哥、乙女母親及王○○之證言全屬傳聞證據，不能資
    為乙女指述之補強證據云云，無非係置原判決已明白之論斷
    於不顧，徒以自己之說詞而為指摘，並非適法之第三審上訴
    理由。
  ㈢告訴人、證人之陳述有部分前後不符，或相互間有所歧異時
    ，究竟何者為可採，法院仍得本其自由心證予以斟酌，非謂
    一有不符或矛盾，即應認其全部均為不可採信；尤其目前司
    法實務，無論警詢、偵訊或審判之筆錄，均僅記載要旨，並
    非有言必錄，難免因記載之簡略粗疏，致衍生陳述者前後所
    言，在字面上之呈現有相互齟齬之處。況因受時間影響，記
    憶淡忘，或回答急切，掛一漏萬，或對於所經歷事件之瑣碎
    細節，未能詳細確切陳述，為人情之常，自難期求其前後多
    次之供述內容，鉅細靡遺而無絲毫差異。再者，受詢（或訊
    或詰）問者，亦動輒因對發問者之詢（或訊或詰）問情節之
    掌握不同，或對發問者使用語彙之理解差異，致前後回答內
    容無法完全一致，為慣見常事，苟其基本事實之陳述，果與
    真實性無礙時，則仍非不得予以採信。綜觀乙女、乙女哥哥
    及乙女母親於警詢時、偵查中及第一審之陳述內容，雖細節
    部分略有差異；然主要或基本情節尚無相互明顯之矛盾，應
    係對同一事實描述用語精確與否，或繁簡不同所生之差異而
    已，不能憑以全然否定其等之證言。原判決已詳細敘明乙女
    、乙女哥哥、乙女之母及王○○前後所述雖非全然無任何齟
    齬，但依其自由心證予以斟酌後，認基本事實與真實性無礙
    ，與上訴人有原判決犯罪事實之㈡、㈢犯行之判斷不生影
    響（見原判決第6 頁第10行至第8 頁第5 行、第8 頁第6 行
    至第9 頁第14行、第9 頁第15行至第10頁倒數第2 行、第11
    頁第8 行至第12頁第2 行）。另敘明酌以乙女並非基於對上
    訴人之怨懟而為不實之陳述，乙女哥哥與乙女母親並非主動
    出面申告上訴人，王○○於獲報甲女遭上訴人強制猥褻後，
    依據甲女之陳述，進而向乙女查訪，方發現乙女同遭上訴人
    強制猥褻等情，此復有乙女哥哥與乙女母親間之通訊軟體通
    話內容之截圖可佐，因認其等應均無誣陷上訴人之情事，已
    於理由內論敘說明甚詳（見原判決第12頁第2 至20行、第12
    頁倒數第5 行至第16頁第5 行）。上訴人此部分上訴意旨，
    無非係對於原判決已明白說明之事項及屬原審採證認事職權
    之適法行使，徒以自己之說詞，任意為不同之評價，同不足
    作為上訴第三審之合法理由。
  ㈣事實之認定與證據之取捨，乃事實審法院之職權，苟其事實
    之認定及證據之取捨，並不違背經驗法則與論理法則，即不
    得任意指為違法而執為上訴第三審之理由。原判決依據上訴
    人之供述，參酌甲女、乙女之指述，參考甲女母親、乙母哥
    哥、乙女母親、王○○之證詞，引用乙女哥哥與乙女母親間
    通訊軟體對話內容之截圖、甲女與乙女之學校個案追蹤輔導
    摘要等證據資料，參互斟酌判斷，資為認定上訴人確有本件
    原判決犯罪事實之㈠、㈡、㈢所示成年人故意對少年犯強
    制猥褻（共3 罪）之犯行，已就其憑以認定之依據及得心證
    之理由敘明甚詳。上訴意旨其餘指摘，同係對原判決已說明
    之事項及屬原審採證職權之適法行使，仍持憑己見而為不同
    之評價，再為枝節性或單純事實之爭執，均與法律規定得為
    第三審上訴理由之違法情形，不相適合，皆不得執為適法上
    訴第三審之理由。
五、揆之首揭規定及說明，上訴人本件之上訴均不合法律上之程
    式，應併予駁回。
據上論結，應依刑事訴訟法第395 條前段，判決如主文。
中    華    民    國   110    年    10    月    7     日
                  刑事第一庭審判長法  官  郭  毓  洲  
                                  法  官  林  英  志  
                                  法  官  林  靜  芬  
                                  法  官  蔡  憲  德  
                                  法  官  周  盈  文  
本件正本證明與原本無異
                                  書記官
中    華    民    國   110    年    10    月    14    日